# 其他权益工具投资的披露问题

提问人：liuzixiaolike 时间：2022-03-07 13:54:47
请教陈老师，国企财务报表附注中其他权益工具投资的披露要怎么理解呢？
1 、本期确认的股利收入：我理解为收到的现金分红，就是本期投资收益；
2 、累计利得：我理解为从持有开始至本年的现金分红；也有说这个累计利得是公允价值变动，但是我理解，公允价值变动是没有实现的，不能视为累计利得；
3 、累计损失：不知道怎么理解
请教陈老师。
[img]

回答人：chenyiwei
1 、本期确认的股利收入：本期计入投资收益的金额，包括尚未收到但已确认的应收股利。
2 、累计利得：累计公允价值变动。累计损失为其负数。

提问人：第五季じ ☆风 时间：2022-07-07 17:00:07
请问陈老师，被投资单位注销分回的金额，冲回投资本金剩余部分在税上视为分红不缴纳企业所得税，那这部分在会计上是否可以进损益表，确认为投资收益？非常感谢！

回答人：chenyiwei
若被投资企业的股权本身未发生处置，即未直接实现公允价值变动收益，则也可以这样处理。